臺灣高等法院刑事判決　　　　　　　　　　　　　九十三年度上訴字第一七七八號
　　上　訴　人　台灣台北地方法院檢察署檢察官
　　被　　　告　甲○○冒名王.
　　指定辯護人　本院公設辯護人　丁○○
　　被　　　告　丙○○
　　指定辯護人　本院公設辯護人　乙○○
右上訴人因毒品危害防制條例案件，不服臺灣臺北地方法院九十年度訴字第一三一一
號，中華民國九十三年五月三十一日第一審判決（起訴案號：台灣台北地方法院檢察
署九十年度偵字第二００三０號），提起上訴，本院判決如左：
    主  文
原判決關於甲○○部分撤銷。
甲○○持有第一級毒品，累犯，處有期徒刑壹年貳月。扣案第一級毒品海洛因貳包（
驗餘淨重貳點壹柒公克）、第二級毒品安非他命拾包（驗餘淨重肆肆點壹陸公克）、
第二級毒品大麻參包（驗餘淨重陸點捌壹公克）沒收並銷燬之。
其他上訴駁回。
    事  實
一、甲○○（警訊、偵查冒名王敏惠，由臺灣臺北地方法院以九十一年度易字第八四
    三號判決處有期徒刑肆月，如易科罰金，以佰元折算壹日確定）曾違反麻醉藥
    品管理條例案，於民國（下同）八十七年一月二十日經台灣板橋地方法院判處有
    期徒刑六月，如易科罰金，以三百元折算一日確定，經送監執行，並於九十年二
    月五日執行完畢，仍不知悔改。
二、甲○○明知第一級毒品海洛因、第二級毒品安非他命、大麻為第二級毒品，不得
    非法持有。甲○○竟非法持有，於九十年十月四日下午五時許，為警在台北市○
    ○區○○街二十號十樓二室其居處床頭抽屜內，查獲其持有之第一級毒品海洛因
    二包（驗餘淨重二點一七公克）、第二級毒品安非他命十包（驗餘淨重四四點一
    六公克）、大麻三包（驗餘淨重六點八一公克）、及其持有之電子磅秤一個、分
    裝袋五百個、行動電話四支、現金十九萬元、帳冊筆記本一本、吸食器一個。
三、案經臺北市政府警察局南港分局報告台灣台北地方法院檢察署檢察官偵查起訴。
    理  由
壹、有罪部分：
一、認定犯罪事實所憑證據及理由：
（一）右揭持有第一級毒品海洛因、第二級毒品安非他命、大麻為第二級毒品之事實
      ，業據訊據被告甲○○於本院審理時坦承不諱。
（二）甲○○所持有之毒品，經法務部調查局於九十年十月三十一日第000000
      00號鑑定通知書（見偵查卷第一二一頁）：以化學呈色分析法、氣相層析質
      譜儀分析法，鑑驗結果：
    白粉二包為第一級毒品海洛因（驗餘淨重二點一七公克，包裝重零點三九公克
      ），純度五一點九二％。
    煙草三包為大麻（合計淨重六點八一公克，包裝重壹點五九公克）
      另外白色結晶十包，經內政部警政署刑事警察局於九十年十月廿五日以刑鑑字
      第２００１１２號鑑驗通知書（見偵查卷第一二三頁）：以呈色試驗法、氣相
      層析質譜儀分析法、核磁共振法，鑑驗結果：為第二級毒品安非他命，十包（
      驗餘淨重四四點一六公克）。
      是本件事證明確，被告持有毒品犯行洵堪認定，應予依法論科。
二、論罪科刑：
（一）被告行為後，毒品危害防制條例於九十二年七月九日經總統華總一義字第0920
      0121930號令修正公布，並自公布後六個月施行，惟有關持有第一級毒品、持
      有第二級毒品法定本刑，新舊法均一，無有利不利之問題。且毒品危害防制條
      例第十一條第四項規定持有毒品達一定數量者，加重其刑至二分之一，其標準
      由行政院定之。而行政院所公佈「轉讓持有毒品加重其刑之數量標準」，係於
      被告行為後之九十三年一月七日發布，自無該條項之適用。
（二）核被告所為，係犯毒品危害防制條例第十一條第一項之持有第一級毒品罪、第
      二項之持有第二級毒品罪。公訴人認被告構成同條例第四條第二項販賣第二級
      毒品罪，尚有未洽（詳見後述），惟因販賣與持有第二級毒品罪間，具高低度
      之吸收關係，是就起訴販賣部分而以持有論罪，僅係犯罪事實之一部減縮，尚
      無變更起訴法條之問題（最高法院八十年度台上字第二七○三號判決意旨參照
      ），附此敘明。被告同時持有第一級毒品海洛因罪、持有第二級毒品罪安非他
      命罪、持有第二級毒品大麻罪，係一行為觸犯數罪名，為想像競合犯，從情節
      較重之持有第一級毒品海洛因罪處斷。
（三）又被告甲○○曾因違反麻醉藥品管理條例案，經台灣板橋地方法院判處有期徒
      刑六月，如易科罰金，以三百元折算一日確定，經送監執行，於九十年二月五
      日執行完畢，有本院被告全國前案紀錄表在卷可按，其於五年內再犯本件有期
      徒刑以上刑之本罪，應論以累犯，並加重其刑。
三、原審就被告甲○○部分據以論罪科刑，固非無見。惟查原判決僅論被告甲○○非
    法持有大麻罪，對大麻罪，對於被告持有第一級毒品海洛因、第二級毒品安非他
    命部分卻恝置不論，尚有未洽。檢察官上訴意旨仍認被告甲○○所為構成販賣罪
    ，雖未足採（見後述）。但原判決就被告甲○○部分既有前揭可議之處，仍屬無
    可維持，應由本院將原判決關於被告甲○○部分撤銷改判。爰審酌被告甲○○前
    有多次毒品前科，屢犯未改，此次經查獲之海洛因、安非他命、大麻數量甚鉅，
    危害性甚大，兼衡其犯罪後坦承犯行之態度等一切情狀，量處如主文第二項所示
    之刑。至扣案第一級毒品海洛因貳包（驗餘淨重貳點壹柒公克）、第二級毒品安
    非他命拾包（驗餘淨重肆肆點壹陸公克）、第二級毒品大麻參包（驗餘淨重陸點
    捌壹公克），依毒品危害防制條例第十八條第一項前段規定，諭知沒收銷燬之。
    （另毒品危害防制條例第十八條第一項規定雖於九十二年七月九日修正公布，而
    於九十三年一月九日生效施行，就查獲之第一、二、三、四級毒品分別規定沒收
    及沒入銷燬之要件，惟此並非刑罰內容之變更，自無新舊法適用比較，應依裁判
    時法為諭知沒收，附此敘明）。其餘扣案電子磅秤、分裝袋、行動電話、現金、
    筆記本，與持有毒品罪，無必然關係，不另諭知沒收。
貳、丙○○無罪上訴駁回，及甲○○不另為無罪諭知部分：
一、公訴意旨：被告甲○○與丙○○二人共同，基於意圖販賣毒品犯意聯絡，自九十
    年九月中旬起，陸續向綽號「小蔡」等人，購入第一級毒品海洛因並販賣予「阿
    嘉」、又第二級毒品安非他命、大麻十數包，嗣於九十年十月四日十七時，為警
    在臺北市○○區○○街二十號十樓二室住處，查獲第一級毒品海洛因二包（淨重
    二點一七公克）、第二級毒品安非他命十包（驗餘淨重四四四點一六公克，起訴
    書載為四四點五公克）、大麻三包（淨重六點八一公克）、電子磅秤一個、分裝
    袋五百個、行動電話四支、現金十九萬元、帳冊筆記本一本、吸食器一個。因認
    被告甲○○與丙○○二人涉有毒品危害防制條例第四條第一項共同販賣第一級毒
    品（公訴人於原審審理中變更起訴法條）、毒品危害防制條例第五條第二項意圖
    販賣而持有第二級毒品。
二、按犯罪事實應依證據認定之，無證據不得推定其犯罪事實，又被告或共犯之自白
    不得作為有罪判決之唯一證據，仍應調查其他必要之證據，以察其是否與事實相
    符，而不能證明被告犯罪者，應諭知無罪之判決，刑事訴訟法第一百五十四條、
    第一百五十六條第二項、第三百零一條定有明文。而所謂認定犯罪事實之證據，
    係指足以認定被告確有犯罪行為之積極證據而言，該項證據自須適合於被告犯罪
    事實認定，始得採為斷罪資料。又認定犯罪事實所憑之證據，雖不以直接證據為
    限，間接證據亦包括在內；然而無論直接或間接證據，其為訴訟上之證明，須於
    通常一般之人均不致有所懷疑，而得確信其為真實之程度者，始得據為有罪之認
    定，倘其證明尚未達到此一程度，而有合理之懷疑存在時，事實審法院復已就其
    心證上理由予以闡述，敘明其如何無從為有罪之確信，因而為無罪之判決，尚不
    得任意指為違法（最高法院七十六年度台上字第四九八六號判例意旨參照）。
三、起訴意旨認被告甲○○與丙○○二人涉有前開罪嫌，無非以：
    1.被告甲○○自白扣案物品均為被告持有。
    2.扣案海洛因二包、安非他命十包大麻三包、電子磅秤一個、分裝袋五百個、行
      動電話四支、現金十九萬元、帳冊筆記本一本、吸食器一個。
    3.搜索筆錄、扣押物品清單，證明扣案之物品均係被告甲○○所有。
　　4.內政部警政署刑事警察局鑑驗通知書一份，證明扣案物品為安非他命。
    5.法務部調查局鑑定通知書一份，證明扣案物品係毒品海洛因、大麻。
　　6.電子磅秤一個、分裝袋五百個、行動電話四支、帳冊筆記本一本，證明意圖販
      賣。
四、被告之辯解：
  (一)甲○○辯解部分：坦承曾與「阿嘉」合資購買海洛因，並曾於九十年八月十三日
    叫丙○○送予案外人「阿嘉」，扣案物品亦均為伊所有，惟堅決否認有何販賣第
    一級毒品或意圖販賣而持有第二級毒品安非他命之犯行，辯稱：
  1.查獲之帳冊為伊與案外人王凱汶合夥經營洋菸酒生意之用（原審卷一第一三四頁
    ）。又就其他扣案物品辯稱：「（為何需要電子磅秤？）因為有時他們會騙我，
    只是要秤我買的重量有無被騙。（為何要五百個分裝袋？）我抽煙需要量很大，
    出門時須要帶，分裝袋一賣就是一大包，沒有辦法零買。（為何有現金十九萬？
    ）那是我準備用來買車的。（電話何用？）有的是朋友送我的。」（原審卷二第
    二八三頁）。
  2.雖曾託丙○○送東西予「阿嘉」，但稱係因與阿嘉合資購買之毒品，乃託丙○○
    順便帶去，且並未告知丙○○該等物品為毒品。
  3.對於共同被告丙○○於警訊所供稱：甲○○販賣海洛因予「阿嘉」及「眼鏡大哥
    」，並由丙○○運送云云。因丙○○辯稱該等自白係遭刑求，非出於任意性而為
    之，且警訊錄音帶復因消磁而無法勘驗，是共犯丙○○之自白，即有瑕疵。
  4.又對於證人即檢舉人張師嘉之證言，抗辯稱張師嘉已到庭否認檢舉，而製作該筆
    錄之當時南港分局警員謝政安就製作檢舉筆錄之方式、時間、地點，雖到庭作證
    ，惟顯與常情不符。且謝政安既事先明知張師嘉與同案共犯丙○○作交易，而張
    某又為其線民，積極配合警方辦案作虛偽毒品交易，實無不能達成「人贓俱獲」
    之目的。證人即警員謝政安曲意規避合法制作筆錄方式及未符辦案慣例等情，亦
    難信實。
  5.此外並無證據足以證明甲○○有何買賤賣貴之行為，自難認伊有販賣第一級毒品
    或意圖販賣而持有第二級毒品安非他命之犯行。
  (二)丙○○辯解部分：雖曾代甲○○送餅乾盒予「阿嘉」，惟堅決否認有何販賣毒品
    或意圖販賣而持有毒品之犯行，辯稱：
  1.查獲之毒品、電子磅秤、分裝袋、帳冊等均為共同被告甲○○所有，與伊無關。
  2.九十年十月四日之警訊筆錄無證據能力：伊雖於警訊時稱甲○○曾於九十年八月
    十三日託其順道轉交毒品予綽號「阿嘉」者，惟伊遭刑求，造成其右手腕舊傷復
    發。又警方於詢問時，使用不正之方法，過程並非連續，伊之答詢如未如其意即
    不記入筆錄。另警方竟稱訊問錄音帶遭納莉颱風侵襲而消磁，惟按納莉颱風係於
    九十年九月十六日登錄台灣東北角，經四十九小時後（即十八日二十二時四十分
    ）自台南安平進入台灣海峽，其發生時間在本件警訊之前，警方說詞明顯有瑕疵
    。是該警訊筆錄應不得作為證據。
  3.證人張師嘉於九十年九月四日之警訊筆錄亦無證據能力：證人張師嘉已於原審作
    證，否認曾至南港分局檢舉，亦不認識她們二人。而製作該筆錄之當時南港分局
    警員謝政安亦到庭作證，坦承張師嘉確實未曾到南港分局製作筆錄，稱筆錄係以
    電話問，張師嘉以電話答方式製作，但張師嘉當時沒簽名，指紋在外面蓋的，全
    程沒有電話錄音，也沒有電話紀錄。則上開筆錄製作過程顯已違反法定程序。
  4.又不論伊是否知悉於九十年八月十三日所轉交之物品為毒品，但本件查扣之毒品
    ，是甲○○於九十年九月中旬以後始購入，難認與伊於九十年八月間轉東西與「
    阿嘉」有何關連。
五、本院之判斷：
  (一)被告甲○○部分：
  1.經查被告甲○○雖坦承以一萬元價格買入海洛因一錢，四萬五千元買入安非他命
    一兩半（見原審卷二第二八四頁），並與「阿嘉」合資購買海洛因，且於九十年
    八月十三日委託不知情之丙○○送給「阿嘉」，同時收取二千三百元等語，惟於
    警訊、偵查、原審，及本院審理中均堅決否認有何販賣毒品犯行，且被告亦未承
    認有從中牟利等情狀，難認以營利為目的販入毒品，與販賣之要件不合。又共同
    被告丙○○雖坦承替甲○○送餅乾盒予「阿嘉」，惟丙○○已稱不之內容物為毒
    品，復無積極證據足以證明有買賤賣貴情事，所謂丙○○代送毒品並收取現金，
    亦查無積極事證，難認被告二人有共同販賣第一級毒品犯行。
  2.次查雖扣案有第一級毒品海洛因二包、第一級毒品安非他命十包、大麻三包、電
    子磅秤一個、分裝袋五百個、行動電話四支、現金十九萬元、帳冊筆記本一本、
    吸食器一個，均為被告甲○○所有，為其所不否認。惟查：
  (1)被告持有第一級、第二級毒品之行為，並不足以證明被告甲○○有何販賣或意圖
    販賣而持有毒品之犯行。
  (2)扣案帳冊筆記本內容僅有數字、日期與若干意義不明之單字記載（偵查卷第三二
    至六二頁），尚難據此認定即為販賣毒品之帳冊。又被告雖辯稱：帳冊係與朋友
    於基隆市○○○路四三巷一０四號一樓合夥經營亨特洋煙酒行云云，經查雖然基
    隆市並無該址，有基隆市警察局第一分局九十二年一月七日函、基隆市信義地政
    事務所九十一年十二月三十日函各一紙可稽（見原審卷二第十八、二十二頁）；
    且亦查無該商行營利事業登記資料，有基隆市政府九十一年十二月三十一日函一
    紙可證（見原審卷二第二十頁）。惟被告否認犯罪事實所持之辯解，縱屬不能成
    立，仍不能逕為被告有販賣毒品犯行之認定（最高法院三十年上字第一八三一號
    判例意旨參照）。
  (3)其餘扣案物品，就電子磅秤部分，被告甲○○辯稱係用以秤量買入毒品是否有偷
    減斤兩情事；就分裝袋五百個部分，被告辯稱係因施用毒品量大，且無法零買之
    故，衡情尚屬合理。又行動電話四支、現金十九萬元，均無積極證據足以證明係
    犯賣毒品所用與所得。至於吸食器一個，因被告甲○○自己有施用毒品之事實（
    見原審卷第二宗第一九一頁），此亦與販賣毒品無關。
  3.又共同被告丙○○於警訊時不利於甲○○之自白無證據能力：
  (1)丙○○雖於九十年十月四日警訊時指證被告甲○○販賣第一級毒品：「在今（九
    十）八月十三日十三時許，有一名綽號叫『阿嘉』男子打電話要向王敏惠（按即
    甲○○冒名）購買第一級毒品海洛因，當時我要外出到北縣三重市○○路、三和
    路口一家通訊行選購手機，所以王敏惠就叫我幫她順路帶一個用衛生紙包好的海
    洛因（數量我不知道）給『阿嘉』收取新台幣伍仟元，結果綽號『阿嘉』男子祗
    有給我貳仟參佰元：：王敏惠賣海洛因給『阿嘉』男子有幾次我不知道，我沒有
    賣毒品給『阿嘉』，我祗是替王敏惠拿海洛因給『阿嘉』二、三次，並將拿來的
    錢全數拿給王敏惠，金額共多少我忘記了，我拿海洛因給『阿嘉』的地點，是在
    北市○○街附近：：我沒有賣毒品給別人，我於今（九十）年八、九月間，在北
    錦州街附近幫王敏惠拿少許的海洛因給綽號『眼鏡大哥』男子，沒有收錢：：」
    （見原審卷一第二九頁反面、三十頁九十年十月四日警訊筆錄）。
  (2)惟查丙○○於九十年十月五日偵查之初即辯稱：「我右手有受傷（手銬銬太緊了
    ）：：警察誘導我回答：：我要求驗傷，我右手曾斷過：：」（見偵查卷第八八
   、八九頁）。又丙○○於交保獲釋後，隨即於九十年十月七日前往馬偕紀念醫院
   急診，聲稱「右腕疼痛」，有該院九十一年十二月三十一日診斷證明書一紙可稽
   （見原審卷二第二七頁）。則丙○○之警訊自白是否具有任意性，即有可疑。
  (3)次查丙○○於原審訊問時稱：「（有無在九十年七月間幫甲○○送海洛因到三重
    給綽號阿嘉的人？）當時我會錯意，是甲○○託我拿禮餅盒給阿嘉他的小孩吃，
    他們之間如何說我不清楚，阿嘉有欠甲○○錢，甲○○說如果有的話就收。（你
    實際收了多少錢？）二千多塊。（這二千多塊後來拿給何人？）甲○○。（九十
    年九月間有無幫甲○○拿東西到馬偕醫院給『眼鏡』的人？）甲○○叫我載他去
    馬偕醫院，之後我就走了，我沒有進去。（當時在警局有無承認幫甲○○運送毒
    品？）我很害怕，我有承認：：（你經甲○○叫你送東西給阿嘉的人前後有幾次
    ？）一次。（那次時間、地點為何？)到三重三和路自強路口。（偵訊稱甲○○
    曾經叫我幫他送到三和路及自強路，是指路口或是二次？）只有送一次，那個地
    方是指交叉路口。（九十年十月四日警訊筆錄稱九十年八月十三日阿嘉打電話給
    甲○○，你稱你有順路帶，且你稱是衛生紙，不是餅乾盒，並稱你曾經送給阿嘉
    有二、三次對這次警訊筆錄是否實在？）不實在。（警察有何不正當方法？）因
    為我右手腕曾經斷裂過，但是警察越故意托著我的手到地下室，把我的手吊起來
    掛在浴室，叫我一定要把甲○○咬出來，我從來沒有遇過這種情形，我很害怕：
    ：（警訊筆錄你稱九十年八、九月你有幫甲○○拿毒品給眼鏡大哥有何意見？）
    我不承認。且這件事情根本不存在：：（如何知道甲○○交給你的是餅乾盒？）
    甲○○他交給我的，他告訴我是禮餅盒。我也沒有去看，我也不清楚：：」（見
    原審卷一第一九五、一九六、二百、二０一、二０二頁）。足證丙○○之警訊自
    白並非出於其任意自由陳述。
  (4)另查證人即訊問被告丙○○之台北市政府警察局南港分局第三組小隊長謝政安雖
    到庭證稱並未刑求丙○○：「（是否記得當時製作筆錄時丙○○有說右手腕會痛
    有骨折過？）沒有。（有無故意把丙○○手臂抬高？）沒有。（為什麼只有丙○
    ○的錄音帶沒有移送法院？）我不知道這個事情：：（見原審卷二第九二頁）。
    且該局於九十一年十一月二十五日函覆稱：該局詢問被告丙○○之錄音帶，因本
    案在查獲當時，適逢該局遭受納莉颱風淹水，於重建該局辦公室期間後，因水氣
    過重，本案之丙○○詢問錄音帶受水氣影響，造成電磁紀錄消磁損壞，有該局九
    十一年十一月二十五日函一紙附卷可稽（見原審卷一第二二六頁）。惟查納莉颱
    風係於九十年九月十六日登陸台灣東北角，經四十九小時後（即十八日二十二時
    四十分）自台南安平進入台灣海峽，有中央氣象局颱風觀測網頁資料附卷可按（
    見原審卷二第二八頁），足證颱風發生時間在本件警訊之前，則該詢問錄音帶滅
    失之原因，即有可疑。
  (5)綜上所述，被告丙○○既主張其警訊之自白，係出於不正之方法，筆錄內容與其
    陳述不符，且無法以警訊錄音帶證明筆錄內容為實在，則丙○○之自白之任意性
    ，即堪質疑。此外被告甲○○復否認有何販賣毒品之犯行，亦無其他證據足以證
    明丙○○對於警訊之陳述，係出於自由意思及筆錄所載內容與陳述相符，該警訊
    筆錄即屬無證據能力，不得作為證據。
  4.另查證人即警訊之檢舉人張師嘉之證言，更足以證明被告甲○○並未販賣第一級
    、第二級毒品予張師嘉：
  (1)經查本件係因祕密證人張師嘉於九十年九月四日向警方檢舉被告甲○○、丙○○
    涉嫌販賣毒品，始經警於九十年十月四日查獲被告二人（見原審九十年度聲搜字
    第二四八號卷第三頁）。
  (2)惟查證人張師嘉（四十七年二月十五日生）於原審調查時到院證稱：「（是否認
    識甲○○、丙○○？）不認識：：（九十年間有無看過甲○○丙○○？）沒有：
    ：（你九十年間有無檢舉過賣毒的案件？）沒有。（九十年九月四日有無到過南
    港分局去指認王敏惠、丙○○二人販賣毒品的事情？）沒有。（提示聲搜案件第
    四頁、第六頁）上面的指紋是否你蓋的？我沒有印象。（有無去過南港分局？）
    沒有，我去過中正二、中正一。（南港分局作筆錄的警員林光志是否認識？）不
    認識。我想到了我本身是煙毒，這個警察我不認識。（有無領過檢舉獎金？）有
    警察通知我去領錢，但是我不知道是什麼獎金，剛才那位警察（謝政安）也有拿
    錢到監獄給我說是我的獎金，當時他只叫我蓋手印，就叫我回去。（對甲○○在
    警訊稱透過丙○○拿三次海洛因給阿嘉，阿嘉是否是你？）我印象沒有這回事。
    我用嗎啡這些都有地緣關係，我每次都是在萬華被抓到，已經被抓四次，絕對不
    會跳脫地緣。（有無在九十年八月十二日跟甲○○合資五千元去買海洛因？）我
    不認識她，如何出錢：：（你如何認識謝政安？）我被他抓到：：（是否是謝政
    安的線民？）不是：：（你說他有叫你蓋手印，是何時的事情？）我在路上攔檢
    。（他叫你蓋手印，蓋何文件你是否知道？）我不知道。（是否筆錄？）沒有寫
    筆錄，是空白文件。我被他抓過，八十四年我被他抓到，當時我身上沒有東西，
    他叫我簽字，簽完就叫我回去，是在萬華的路上，當時我要回板橋：：我當時是
    怕被抓所以蓋章，我今天害到他們二個，我也很不好意思，我今天說的都是實話
    ，我確實不認識甲○○、丙○○，不能因為我的事情而害了他們二個人，一、今
    天謝政安說我跟他們買，今天又把我當成證人，這樣就有衝突，二、女孩子我根
    本不認識，照片也有錯誤，我怎麼會指認這個今天他們這樣我也沒有辦法做人。
    」（見原審卷二第七二、七三至七七、九八至九九頁）。
  (3)且被告甲○○亦稱：「我認識的『阿嘉』是五十幾歲。」（見原審卷二第九八頁
    ）；被告丙○○則稱：「在場的張師嘉我不認識」（原審卷二第九八頁）。則證
    人張師嘉既不認識被告甲○○、丙○○，亦未曾檢舉被告二人販賣毒品，足以證
    明張師嘉並非所謂「阿嘉」，被告甲○○並未販賣第一級毒品予張師嘉。
  (4)證人即警員謝政安之證言，亦足以證明證人張師嘉並未於九十年九月四日向警檢
    舉被告甲○○、丙○○涉嫌販賣毒品：
  證人謝政安於原審證稱：「張師嘉因為她女朋友以前在萬華分局任職時認識，後
    來張師嘉有跟我聯絡，張師嘉的綽號是阿嘉，他是用行動電話跟我聯絡，有時他
    不願意到辦公室來作筆錄，我就直接跟他約在外面，有二次時間地點我不太記得
    。他將對象、特徵、地址給我，第一次我查獲丙○○甲○○時，張師嘉本來不知
    道他們姓名，只告訴我地點，第一次是中山區○○○路，我去勘查時就碰到甲○
    ○回來，她拿鑰匙要開門，後來她同意讓我進去，就搜到桌上海洛因，當時在她
    處所有看到錦州街租賃合約書，我不知道租賃契約被我看到他還到那裡去租，我
    就請張師嘉去看丙○○的機車是否在那個地方，結果他回來說他都約人家在那附
    近交易，可能就是住在那裡。我有跟蹤張師嘉丙○○到三重三和路，他們在那裡
    交易，我有線索知道他們在那裡交易，交易成後張師嘉做計程車走，丙○○騎機
    車走，丙○○拿給張師嘉衛生紙包著的東西：：後來我知道他們二位的姓名我就
    印他們的照片，我就約他在我家的附近車上製作筆錄。筆錄是電話先講，做好後
    拿去給他確認：：（筆錄上的阿嘉指的就是張師嘉？）是：：（為什麼張師嘉的
    檢舉筆錄跟你說的訊問地點跟你說的都不一樣？）筆錄是在三組做的沒有錯，我
    是跟他約在外面。檢舉筆錄沒有記載這麼詳細。這是聯絡上的問題，因為他不敢
    到辦公室怕同事太多會曝光。（當時你拿筆錄給他簽是否你自己一個人去？）我
    忘記了，當時我下車我跟他見面而已，這件案子我們埋伏觀察過好幾次。（地點
    ？）不是在台北縣的某捷運不然就是在我家附件不是在萬華。（這件被告二人的
    毒品案件確實的線索是透過張師嘉？）是：：（張師嘉有無去南港分局？）沒有
    。（張師嘉如何答？）我在電話問，他在電話答。（有沒有簽名？）沒有簽名有
    蓋指紋，是在外面蓋的。（有無錄音？）沒有。（你們製作筆錄是否都用這種方
    式？）不一定是這種方式，除了證人有顧慮有所要求。（有無電話紀錄？）沒有
    ，內部沒有規定。」（見原審卷二第八二至八四、八七、九二頁）。
  則證人謝政安既坦承證人張師嘉並未到警局製作筆錄以檢舉被告甲○○、丙○○
    ，且證人謝政安亦坦承檢舉筆錄之製作方式（附於原審九十年度聲搜字第二四八
    號卷第三頁），係以電話問答方式製作，證人張師嘉並未當場簽名，事後在警局
    外處所蓋指印，全程並無電話錄音，亦無電話紀錄，則上開筆錄之真實性，即有
    可疑。是證人張師嘉於警訊時之指述，不能為被告有罪之認定。
  5.綜上所述，被告丙○○於警訊時指述被告甲○○販賣第一級毒品之供述既無證據
    能力，且丙○○於偵審中亦否認與甲○○共同販賣第一級毒品，亦未承認如何與
    甲○○共同意圖販賣而持有第二級毒品，尚難認為被告甲○○有何販賣第一級毒
    品及意圖販賣而持有第二級毒品之犯行。且被告甲○○於警訊及偵審中均堅詞否
    認販賣第一級毒品及意圖販賣而持有第二級毒品之犯行，扣案證物亦不足以證明
    被告有此犯行。此外，復查無其他積極證據足資證明被告甲○○有此犯行，不能
    證明被告甲○○有此部分犯罪。
  6.結論：因起訴意旨以被告甲○○此部分犯行，與前開論罪科刑部分，具有吸收之
    實質上一罪關係，爰不另為無罪之諭知。
  (二)被告丙○○部分：
  1.經查被告丙○○雖坦承曾於九十年八月十三日替被告甲○○送餅乾盒給「阿嘉」
    ，同時收取二千三百元等語。惟於偵查、原審及本院審理中均堅決否認有何販賣
    毒品犯行，並稱不知該餅乾盒之內容物為毒品，且該內容是否為毒品，亦無任何
    積極證據。又被告亦未詳述如何從中牟利等情狀，顯非以營利為目的販賣毒品，
    與販賣之要件不合。此外復查無積極證據足以證明被告甲○○與丙○○共謀買賤
    賣貴以販賣毒品，是尚難以甲○○委託不知情之丙○○代送「餅乾盒」並收取現
    金，即認為被告二人共同販賣第一級毒品。
  2.次查本案扣案物均非丙○○所有，且丙○○於警訊時關於與被告甲○○共同販賣
    第一級毒品之供述並無證據能力，又證人張師嘉之證言，更足以證明丙○○並未
    販賣第一級、第二級毒品予張師嘉，已如前述。
  3.此外復查無證據足以證明被告丙○○於何時、何地、以若干價格販入、賣出第一
    、二級毒品、對象為何人、與被告甲○○有如何犯意連絡與行為分擔，是尚難認
    為丙○○有何販賣第一級毒品及意圖販賣而持有第二級毒品之犯行，不能證明被
    告丙○○犯罪。
  4.原判決以不能證明被告丙○○犯罪而為無罪之諭知，並無不合。檢察官上訴意旨
    仍執前詞認被告丙○○構成犯罪，而指摘原判決不當，為無理由，應予駁回。
肆、應適用之法律：刑事訴訟法第三百六十九條第一項前段、第三百六十四條、第二
    百九十九條第一項前段、第三百六十八條，毒品危害防制條例第十一條第一項、
    第二項、第十八條第一項前段，刑法第十一條、第五十五條、第四十七條。
本案經檢察官朱兆民到庭執行職務。
中　　　華　　　民　　　國　　九十三　　年　　　八　　　月　　三十一　　日
                              臺灣高等法院刑事第八庭
                                  審判長法  官  陳  祐  治
                                        法  官  陳  晴  教
                                        法  官  王  炳  梁
右正本證明與原本無異。
檢察官、甲○○如不服本判決，應於收受送達後十日內向本院提出上訴書狀，其未敘
述上訴之理由者並得於提起上訴後十日內向本院補提理由書（均須按他造當事人之人
數附繕本）。
丙○○不得上訴。
                                        書記官 潘　大　鵬
中　　　華　　　民　　　國　　九十三　　年　　　九　　　月　　　一　　　日
附錄本案論罪科刑法條全文：
毒品危害防制條例第十一條：
持有第一級毒品者，處三年以下有期徒刑、拘役或新臺幣五萬元以下罰金。
持有第二級毒品者，處二年以下有期徒刑、拘役或新臺幣三萬元以下罰金。
持有專供製造或施用第一、二級毒品之器具者，處一年以下有期徒刑、拘役或新臺幣
一萬元以下罰金。
持有毒品達一定數量者，加重其刑至二分之一，其標準由行政院定之。
